【裁判字號】    94,易,1082
【裁判日期】    950126
【裁判案由】    竊盜
【裁判全文】
臺灣彰化地方法院刑事判決              94年度易字第1082號
公  訴  人  臺灣彰化地方法院檢察署檢察官
被      告  甲○○
上列被告因竊盜案件，經檢察官提起公訴（94年度偵字第5554號
），本院判決如下：
    主  文
甲○○竊盜，處罰金伍仟元，如易服勞役，以參佰元折算壹日。
    事  實
一、甲○○於民國94年7月14日上午7時45分許，途經彰化縣彰化
    市○○街79之1 號前時，見攤商乙○○正在上址擺設販賣女
    性衣物，而無暇顧人之際，竟基於意圖為自己不法所有之犯
    意，趁乙○○不注意際，徒手竊取乙○○所有，置於販架上
    之女性衣物5件（價值合計約新臺幣【下同】1,950元），得
    手後，即將所竊得之衣物藏放於其所穿著之上衣內，快速離
    開乙○○實力可支配範圍之攤位。幸經附近民眾即時告知乙
    ○○衣物遭竊乙事，經乙○○上前追趕，在隔壁販售皮包之
    攤位將甲○○攔停質問，甲○○始因心虛，將所竊得之前開
    衣物，再丟回乙○○攤架上，並由附近民眾報警查獲。
二、案經彰化縣警察局彰化分局報告臺灣彰化地方法院檢察署檢
    察官偵查起訴。
    理  由
一、訊據被告甲○○固坦承曾於上揭時、地將證人乙○○所販售
    之5 件女性衣物攜離乙○○擺設之攤位等情，惟矢口否認涉
    有竊盜犯行，辯稱：伊當時係要拿那5 件衣物去攤位後試穿
    云云。惟查：前揭犯罪事實，業據證人即被害人乙○○於偵
    訊時結證稱：係因有客人提醒被告將其所販售之衣物塞在自
    身穿著衣物內，其即在隔壁鞋攤將被告攔住，被告當時嚇一
    跳，其便將被告拉回自己攤位，被告即將藏放在所穿著衣物
    內之衣物丟回攤架，其攤位並無試衣間等語（見偵卷第22頁
    至第23頁），且有彰化縣警察局彰化分局民生路派出所贓物
    認領保管單及衣物照片各1紙在卷可稽（見警卷第10 頁、第
    11頁），按證人乙○○為本案之被害人，其在檢察官偵查時
    ，以言詞證述察覺被告竊盜之事實，且依卷存證據資料內並
    無任何積極證據足以證明證人上開證述係屬虛偽，亦無足以
    令人顯信證人證述為不可採之品性證據或前科證據存在，本
    院自不得僅以證人乙○○為被害人，即全盤抹煞其在訴訟上
    所具有之證人資格及其證言之證明力，況證人乙○○與被告
    間素無怨隙，證人乙○○實無在負偽證罪處罰之心理壓力下
    ，故陷被告入罪之可能及必要，從而證人乙○○上開證述應
    堪採信。衡之被告在未經證人乙○○同意下，即將證人乙○
    ○所販售之衣物藏匿於己身所穿著之衣物內，並離開證人乙
    ○○所擺設之攤位，被告竊取證人乙○○所有之衣物，且主
    觀上有為自己不法所有之意圖至明，前情足堪認定。至被告
    雖辯稱係欲試穿上開衣物云云，惟查，證人乙○○於偵查時
    已證述該攤位並無試衣間等語綦詳（見偵卷第22頁），且果
    被告係欲試穿衣物，實無一次拿取5 件衣物，並將之藏匿在
    自身衣服內之必要，況被告遭查獲時，顯已離開證人乙○○
    之攤位，亦如前述，是被告此部分辯解，顯係事後卸責之詞
    ，不足採信。本件事證已臻明確，被告竊盜犯行足堪認定，
    應予依法論科。
三、被告徒手竊取證人乙○○所有之女性衣物5 件得手，核其所
    為，係犯刑法第320條第1項之普通竊盜罪。爰審酌被告正值
    壯年，竟不思循合法正當途徑獲取財物，且犯後猶飾詞否認
    ，惟其尚無犯罪前科，此有臺灣高等法院被告前案紀錄表存
    卷可按，且其竊盜手段溫和，所竊取之財物價值共約1,950
    元，並已由證人乙○○領回等一切情狀，核情量處如主文所
    示之刑，並諭知易服勞役之折算標準。
據上論斷，應依刑事訴訟法第299條第1項前段，刑法第320條第1
項、第42條第2項，罰金罰鍰提高標準條例第1條前段、第2 條，
判決如主文。
本案經檢察官田德煙到庭執行職務。
中    華    民    國    95    年    1     月    26    日
                  刑事第三庭   審判長法  官  余仕明
                                     法  官  姚銘鴻
                                     法  官  簡婉倫
以上正本證明與原本無異。
如不服本判決，應於判決送達後10日內向本院提出上訴狀（須附
繕本）。
告訴人或被害人對於判決如有不服具備理由請求檢察官上訴者，
其上訴期間之計算係以檢察官收受判決正本之日期為準。
中    華    民    國    95    年    1     月    26    日
                                     書記官
附錄本案論罪科刑法條全文：
中華民國刑法第320條第1項
意圖為自己或第三人不法之所有，而竊取他人之動產者，為竊盜
罪，處五年以下有期徒刑、拘役或五百元以下罰金。


司法院資訊處製作；財團法人民間司法改革基金會備份。
